【裁判字號】    92,交訴,45
【裁判日期】    920908
【裁判案由】    公共危險等
【裁判全文】
臺灣新竹地方法院刑事判決                          九十二年度交訴字第四五號
    公  訴  人  臺灣新竹地方法院檢察署檢察官
    被      告  乙○○
右列被告因公共危險等案件，經檢察官提起公訴（九十二年度偵字第一二五九號），
本院判決如左：
    主  文
乙○○服用酒類，不能安全駕駛動力交通工具而駕駛，處有期徒刑貳月，如易科罰金
，以佰元折算壹日；又因過失傷害人，處有期徒刑伍月，如易科罰金，以佰元折
算壹日。又駕駛動力交通工具肇事，致人受傷而逃逸，處有期徒刑陸月，如易科罰金
，以佰元折算壹日。應執行有期徒刑拾壹月，如易科罰金，以佰元折算壹日。
    事  實
一、乙○○明知飲酒後駕駛車輛將導致其注意能力減低、反應能力變慢，在此時仍駕
    駛車輛行駛於道路上，隨時有致他人於死、傷之危險，且道路交通管理處罰條例
    定有於飲酒後呼氣之酒精濃度達每公升空氣含○‧二五毫克時即不得駕車之規定
    ，竟仍在九十二年三月三日晚間十時許，在新竹縣湖口鄉，飲用啤酒二瓶，並於
    酒醉後（未達心神喪失或精神耗弱之程度）已達不能安全駕駛動力交通工具之狀
    況下，猶於同日晚間十一時許駕駛車號ＧＴ－○七七八號自小貨車，沿新竹縣湖
    口鄉○○路由湖口市區往圓山仔方向行駛，嗣於同日晚間十一時二十分許，行經
    新竹縣湖口鄉○○村○○路一七八號前，本應注意車前狀況，隨時採取必要之安
    全措施，且汽車在雙向二車道行駛時，在劃有分向限制線之路段，不得駛入來車
    之車道內，而依當時天候雨、有夜間照明、路面濕潤、無缺陷、路上有停車、視
    距良好等情狀，亦無不能注意之情形，竟疏於注意前開規定，於飲酒後吐氣所含
    酒精成分高達每公升○點六一毫克之情形下，猶駕駛前開自小貨車，未注意車前
    狀況而駛入來車道內，衝撞前方正在處理車禍案件、而於車道上量繪現場之警員
    甲○○，致甲○○受有頭部外傷併左側頭頂之頭皮下血腫、左側上背部挫傷併瘀
    傷、右側小腿挫傷併腫痛等傷害。乙○○駕車肇事後，未立即停車採取救護或其
    他必要措施，不顧傷患反而倒車迴轉加速逃逸，經在場之葉淑惠暗記部分車號後
    ，經警循線查獲，發現乙○○有意識模糊，注意力無法集中之情事，經以酒精測
    定器測得乙○○呼氣酒精濃度值高達每公升○‧六一毫克，顯逾酒後不能安全駕
    駛呼氣酒精濃度每公升０．五五毫克之參考值。
二、案經甲○○訴由新竹縣警察局竹北分局報告台灣新竹地方法院檢察署檢察官偵查
    起訴。
    理  由
一、訊據被告乙○○就其於右揭時地，於飲酒後已達不能安全駕駛之狀態，仍駕駛車
    輛行駛於公路上，且因酒後注意力降低，復未注意車前狀況而駛入來車道內，致
    衝撞前方正在處理車禍案件、而於車道上量繪現場之告訴人甲○○，致告訴人甲
    ○○受有頭部外傷併左側頭頂之頭皮下血腫、左側上背部挫傷併瘀傷、右側小腿
    挫傷併腫痛等傷害，其並於肇事後倒車迴轉逃逸現場等情均坦承不諱，核與告訴
    人甲○○於警訊、偵查及本院審理時之指訴及在場目擊證人葉淑惠於警訊、偵查
    之證述情節相符，並有東元綜合醫院診斷證明書、現場照片、道路交通事故現場
    圖、道路交通事故調查報告表、刑法第一百八十五條之三案件測試觀察紀錄表、
    新竹縣警察局舉發違反道路交通管理事件通知單及呼氣酒精測試數據在卷可佐，
    被告上開自白堪信與事實相符。按酒精濃度呼氣已達每公升零點五五毫克時，肇
    事率為一般正常人之十倍，有法務部八十八年五月十八日之法八八檢字第００一
    六六九號函暨隨函所附之八十八年五月十日會議記錄一份可查。次按汽車行駛時
    ，駕駛人應注意車前狀況，並隨時採取必要之安全措施；汽車在雙向二車道行駛
    時，在劃有分向限制線之路段，不得駛入來車之車道內，道路交通安全規則第九
    十四條第三項、九十七條第一項第二款、第一百十四條第二款分別定有明文。查
    本件車禍發生時天候雨、有夜間照明、路面濕潤、無缺陷、路上有停車、視距良
    好，並無不能注意之情形，被告竟疏於注意前開規定，於酒精濃度過量情況下駕
    車，且在設有分向限制線路段駛入來車道，復未注意車前狀況，其有過失甚明，
    台灣省車輛行車事故鑑定委員會亦同此認定，有該會九十二年四月十四日竹鑑字
    第九二０三九０號函暨鑑定意見書附卷足參。再被告此揭過失致發生本件車禍，
    造成告訴人受傷，與告訴人所生上開傷害間具有相當因果關係，亦至為明確。綜
    上，本案事證已臻明確，被告犯行應堪認定，自應依法論科。
二、核被告乙○○所為，係犯刑法第一百八十五條之三之服用酒類不能安全駕駛動力
    交通工具而駕駛罪、同法第一百八十五條之四之駕駛動力交通工具肇事致人受傷
    而逃逸罪及同法第二百八十四條第一項前段之過失傷害罪。而被告所犯上開三罪
    間，犯意個別，行為互殊，應分論併罰。又被告因酒醉駕車，因而致人受傷，就
    過失傷害部分，應依道路交通管理處罰條例第八十六條第一項之規定，加重其刑
    。爰審酌被告酒後猶駕駛車輛行駛於公路上，罔顧用路人車之安全終致肇事，所
    生實害、過失程度均非輕，且其肇事後不思停車救護，猶駕車逃逸，迄本件辯論
    終結時仍未與告訴人甲○○達成民事之和解，惟念及被告素行尚佳，前無任何犯
    罪紀錄，有台灣高等法院被告全國前案紀錄表一紙在卷可按，犯後坦承犯行，態
    度尚可，且曾表達賠償之意，惜未能為告訴人接受等一切情狀，分別量處如主文
    所示之刑，併定其應執行之刑暨諭知易科罰金之折算標準，以示懲儆。
據上論斷，應依刑事訴訟法第二百九十九條第一項前段，道路交通管理處罰條例第八
十六條第一項，刑法第一百八十五條之三、第一百八十五條之四、第二百八十四條第
一項前段、第四十一條第一項、第二項、第五十一條第五款前段，罰金罰鍰提高標準
條例第一條前段、第二條，判決如主文。
本案經檢察官許麗美到庭執行職務。
中      華      民      國    九十二    年      九      月      八      日
                                臺灣新竹地方法院交通法庭
                                              法  官  李珮瑜
右正本證明與原本無異。
如不服本判決，應於判決送達後十日內向本院提出上訴狀（應附繕本），上訴於臺灣
高等法院。
                                              書記官  龔紀亞
中      華      民      國    九十二    年      九      月      八      日
附錄本案論罪科刑法條全文
刑法第一百八十五條之三：
服用毒品、麻醉藥品、酒類或其他相類之物，不能安全駕駛動力交通工具而駕駛者，
處一年以下有期徒刑、拘役或三萬元以下罰金。
刑法第一百八十五條之四：
駕駛動力交通工具肇事，致人死傷而逃逸者，處六月以上五年以下有期徒刑。
刑法第二百八十四條第一項：
因過失傷害人者，處六月以下有期徒刑、拘役或五百元以下罰金，致重傷者，處一年
以下有期徒刑、拘役或五百元以下罰金。


司法院資訊處製作；財團法人民間司法改革基金會備份。
